【裁判字號】    98,易,387
【裁判日期】    980527
【裁判案由】    竊盜
【裁判全文】
臺灣屏東地方法院刑事判決               98年度易字第387號
公  訴  人  臺灣屏東地方法院檢察署檢察官
被      告  甲○○
                    （現在臺灣屏東監獄竹田分監執行中）
上列被告因竊盜案件，經檢察官提起公訴（98年度偵字第2523號
），被告於本院準備程序中，就被訴事實為有罪之陳述，經本院
告知簡式審判程序意旨，並聽取當事人之意見後，本院合議庭裁
定由受命法官獨任依簡式審判程序審理，判決如下：
    主  文
甲○○犯夜間侵入住宅竊盜罪，累犯，處有期徒刑拾月。
    事  實
一、甲○○前於民國96年間，因竊盜、施用毒品等案件，經本院
    以96年度易字第354 號判處應執行有期徒刑2 年4 月，減為
    有期徒刑1 年2 月確定，並於97年5 月26日執行完畢。詎其
    仍不知悔改，竟基於意圖為自己不法所有之竊盜犯意，於97
    年10月1 日凌晨某時之夜間，至乙○○位在屏東縣潮州鎮○
    ○○街37號住處，利用該處未上門鎖之機會啟門入侵，繼而
    徒手竊取乙○○所有置於住處內之皮包1 只（內有現金新臺
    幣6000元、信用卡9 張、金融卡4 張、存摺3 本等物），得
    逞後旋而離去。嗣經乙○○察覺遭竊後報警處理，始循線查
    獲上情。
二、案經屏東縣政府警察局潮州分局報告臺灣屏東地方法院檢察
    署檢察官偵查起訴。
    理  由
一、本件被告甲○○所犯係死刑、無期徒刑或最輕本刑為3 年以
    上有期徒刑以外之罪，亦非屬臺灣高等法院管轄第一審之案
    件，其於準備程序中就被訴事實為有罪之陳述，經本院告知
    簡式審判程序之旨，並聽取當事人意見後，本院合議庭依刑
    事訴訟法第273 條之1 第1 項為裁定，由受命法官獨任進行
    簡式審判程序。又簡式審判程序之證據調查，依刑事訴訟法
    第273 條之2 規定，不受同法第159 條第1 項審判外陳述排
    除之限制；再被告對於卷內各項證據亦不爭執證據能力，復
    無事證顯示有何違法取得或類此瑕疵之情，故卷內所列各項
    證據，自均有證據能力，合先敘明。
二、上揭犯罪事實，業據被告於本院審理中坦認不諱（見本院98
    年5 月18日準備程序筆錄第2 頁），並有證人即被害人乙○
    ○證述其察覺住處遭竊之情形可資佐證（見警卷第5 頁），
    此外，本案為警據報前往現場後，於上開住處1 樓大門與2
    樓房門所採指紋經送鑑比對結果，確認與被告右拇指及右食
    指之指紋相符，有內政部警政署刑事警察局97年10月27日刑
    紋字第0970161314號鑑驗書1 份附卷可稽（見警卷第16頁）
    。是認被告上開自白與事實相符，堪以採信。從而本件事證
    明確，被告犯行洵足認定，應依法論科。
三、按刑法第321 條第1 項第1 款之規定所稱「住宅」，指人類
    日常住居生活作息之場所；「建築物」指住宅以外上有屋面
    ，周有門壁，足蔽風雨，供人出入，且定著於土地之工作物
    而言；又入室行竊，其越入行為即屬侵入住宅，已結合於刑
    法第321 條第1 項第1 款之加重竊盜罪質中，無更行構成侵
    入住宅罪之理（最高法院82年度台上字第1809號判決、27年
    上字第1887號判例意旨參照）。次按刑法第321 條第1 項第
    2 款之規定所稱毀越門扇，其「越」指踰越而言，如係從門
    走入或開鎖啟門入室，均不得謂踰越門扇（最高法院77年度
    台上字第1130號判決意旨參照）。本件被告於凌晨時分，利
    用被害人住居之處所未上門鎖之機會，逕行啟門入室行竊，
    自屬夜間侵入住宅竊盜，尚無踰越門扇可言。核被告所為，
    係犯刑法第321 條第1 項第1 款之加重竊盜罪。被告有如事
    實欄所載犯罪科刑執行情形，有其前案紀錄表、刑案資料查
    註紀錄表各1 份可考，其於徒刑執行完畢後，5 年內故意再
    犯本件有期徒刑以上之罪，為累犯，應依刑法第47條第1 項
    加重其刑。
四、爰審酌被告已有多次竊盜等犯罪前科，素行不佳，有上開前
    案紀錄資料可參，然被告未因經歷刑事偵審程序而記取教訓
    ，猶犯下本件竊案，確應責難；再被告自承犯案動機係需要
    錢財購買毒品解癮（見本院98年5 月18日審判筆錄第4 頁）
    ，其受戕於毒癮因之起意行竊，毫無尊重他人財產法益之概
    念，明顯可議；且被告供承竊取被害人之皮包得逞後，旋即
    將其中錢財取用花罄，其餘盜贓物則予以丟棄（見本院98年
    5 月18日審判筆錄第4 頁），致被害人追索無著，平白造成
    他人財產損害與生活不便，犯罪結果影響不低；惟念及被告
    終能於本院審理中坦承犯行，犯後態度非劣，暨公訴人於論
    告時對被告具體求處有期徒刑10月等一切情狀，量處如主文
    所示之刑，以示懲儆。
據上論斷，應依刑事訴訟法第273 條之1 第1 項、第299 條第1
項前段，刑法第321 條第1 項第1 款、第47條第1 項，判決如主
文。
本案經檢察官陳啟能到庭執行職務
中    華    民    國    98    年     5    月    27    日
                      刑事第四庭  法  官  江振源
以上正本證明與原本無異
如不服本判決，應於判決送達後10日內向本院提出上訴書狀（應
附繕本），其未敘述上訴理由者，應於上訴期間屆滿後20日內補
提理由書狀於本院，上訴於臺灣高等法院高雄分院。
中    華    民    國    98    年    5     月    27    日
                                   書記官  潘豐益
附錄本判決論罪科刑法條：
刑法第321條
犯竊盜罪而有左列情形之一者，處六月以上、五年以下有期徒刑
：
一、於夜間侵入住宅或有人居住之建築物、船艦或隱匿其內而犯
    之者。
二、毀越門扇、牆垣或其他安全設備而犯之者。
三、攜帶兇器而犯之者。
四、結夥三人以上而犯之者。
五、乘火災、水災或其他災害之際而犯之者。
六、在車站或埠頭而犯之者。
前項之未遂犯罰之。


司法院資訊處製作；財團法人民間司法改革基金會備份。
